臺灣士林地方法院民事簡易判決  
110年度簡字第43號
原      告  曾明旭  
被      告  黃美麗  
訴訟代理人  潘昆誠  
上列當事人間因被告過失傷害案件（109年度交易字第89號），
原告提起刑事附帶民事訴訟請求損害賠償事件（109年度交附民
字第69號），經本院刑事庭裁定移送前來，本院於民國110年12
月7日言詞辯論終結，並判決如下：
    主      文
被告應給付原告新臺幣貳佰零貳萬伍仟玖佰玖拾陸元，及自民國
一百零九年五月十二日起至清償日止，按年息百分之五計算之利
息。
原告其餘之訴駁回。
訴訟費用百分之四十七由被告負擔，餘由原告負擔。
本判決第一項得假執行，但被告如以新臺幣貳佰零貳萬伍仟玖佰
玖拾陸元為原告預供擔保後，得免為假執行。
原告其餘假執行之聲請駁回。 
    事實及理由
壹、程序方面：
一、本件原告主張因道路交通事故受損害，對被告提起刑事附帶
    民事訴訟請求賠償，原屬應適用通常程序之事件，嗣於訴訟
    進行中，修正後民事訴訟法第427條第2項增訂第11款，規定
    此類型訴訟應適用簡易訴訟程序，依同法施行法第4 條之1 
    第1款規定，於修正前已繫屬之事件，未經終局裁判者，適
    用修正後之規定，是本件應適用簡易訴訟程序審理判決，合
    先敘明。
二、原告經合法通知，未於最後言詞辯論期日到場，核無民事訴
    訟法第386條所列各款情事，爰依被告之聲請，准由其一造
    辯論而為判決。
貳、實體方面：
一、原告起訴主張：兩造於民國108年1月28日下午5時23分許，
    騎乘機車先後行經臺北市南港區市民大道八段與東南街口，
    伊騎車自被告右後方處欲繼續直行，被告則欲右轉東南街，
    惟被告竟未觀看右後視鏡而疏未注意兩車並行之間隔，亦未
    禮讓直行車先行，伊見被告貿然右轉而煞車閃避致人車倒地
    ，因而受有右側肩舺骨體部移位閉鎖性骨折、雙膝及左側手
    部擦傷等傷害（下稱系爭事故），致生醫療費用新臺幣（下
    同）10萬322元、交通費用2萬1,130元、看護費用15萬6,200
    元、工作損失42萬5,709元、勞動能力減損312萬1,126元、
    非財產上損害50萬元，共計432萬4,487元，爰侵權行為之法
    律關係，提起本件訴訟，訴請被告如數賠償等語，並聲明：
    ㈠被告應給付原告432萬4,487元及自起訴狀繕本送達翌日起
    至清償日止，按年息5％計算之利息；㈡願供擔保請准宣告假
    執行。
二、被告則以：伊否認原告有受全日看護之必要，且看護費用應
    依另案標準以2,000元計算；原告既已表明每月所得為4萬7,
    297元，自應更正請求金額；另原告請求精神慰撫金過高等
    語，資為抗辯，並聲明：㈠原告之訴及其假執行之聲請均駁
    回；㈡如受不利判決，願供擔保請准免為假執行。
三、兩造不爭執事項（見本院卷第141頁）：
  ㈠被告因系爭事故而犯有過失傷害罪，經本院以109年度交易字
    第89號刑事判決判處拘役50日在案，經檢察官提起上訴後，
    由臺灣高等法院以109年度交易字第89號刑事判決撤銷改判
    有期徒刑3月確定。
  ㈡被告願意給付醫療費用及交通費用。
四、得心證之理由：
  ㈠經查，被告因系爭事故致原告受傷，經原告提起刑事傷害告
    訴，由本院以109年度交易字第89號刑事判決判處被告有罪
    在案，有前開刑事案卷可資為憑，被告亦不否認具有過失，
    並同意以刑事判決認定之事實作為本件判斷基礎（見本院卷
    第140頁、第172頁），自堪信為真實，是原告主張被告有前
    開侵權行為，應屬可採。
  ㈡其次，就原告請求金額分論如下： 
　⒈醫療費用10萬322元：
　　經查，原告主張因系爭事故而支出醫療費用10萬322元，並
    提出相關醫療費用收據等件為憑（見109年度審交附民字第1
    69號卷第37頁至第39頁、第43頁至第45頁、第51頁至第57頁
    、第77頁至第93頁、第101頁至第151頁、第155頁至第157頁
    ），且經被告表明願意支付（見本院卷第139頁、第173頁）
    ，自屬有據，應予准許；至於被告雖聲請調查事發當日有無
    轉院必要，以證明不須賠償後續費用云云（見本院卷第237
    頁），惟被告既不否認原告所提出之醫療單據並願意給付，
    且是否轉院與嗣後醫療、交通、看護等所生費用亦無關連，
    自難認有調查之必要。
　⒉交通費用2萬1,130元：
　　原告主張為進行治療而支出交通費用2萬1,130元，並提出計
    程車費率計算、住家至醫療院所之GOOGLE地圖佐證（見109
    年度審交附民字第169號卷第159頁至第171頁），亦經被告
    當庭表示願意支付（見本院卷第139頁、第173頁），自應准
    許。
  ⒊看護費用15萬6,200元：
　　原告主張因系爭事故而需71日全日看護，雖由親屬進行看護
    ，而受有看護費用15萬6,200元之損害，並提出臺北慈濟醫
    院、臺北榮民總醫院診斷證明書為憑（見109年度審交附民
    字第169號卷第47頁至第49頁、第59頁至第75頁），被告雖
    不否認看護日數，然爭執是否須為全日看護，惟依照前開診
    斷證明書內容可知，原告因系爭事故於臺北慈濟醫院、臺北
    榮民總醫院手術治療各3日、8日（見109年度審交附民字第1
    69號卷第49頁、第61頁），出院後仍需看護一個月（共計二
    個月），經函詢前開醫院後，均函覆稱術後需專人全日照顧
    （見本院卷第208頁至第212頁），對照原告術後仍需全日看
    護，益見住院時有此必要，故被告前開抗辯並非有據；又原
    告主張每日看護費用為2,200元，尚未逾一般看護費用水準
    ，被告雖執另案110年度簡字第19號民事判決認應以每日2,0
    00元計算，卻未能具體說明本件應採該案計算基準之依據為
    何（見本院卷第164頁、第173頁），自難採信；是以，原告
    主張71日全日看護、每日看護費用為2,200元，故受有看護
    費用15萬6,200元（計算式：712,200＝156,200）之損害，
    應屬有據。
　⒋工作損失42萬5,709元：
　　原告主張於108年1月28日系爭事故發生後9個月因請假無法
    工作，而受有工作損失42萬5,709元云云（見本院卷第138頁
    ），然遭被告否認在卷（見本院卷第139頁），核以原告自
    承每月平均所得為4萬7,297元（見本院卷第138頁），對照
    原告108年度薪資所得仍有54餘萬元，此有稅務電子閘門財
    產所得調件明細表可佐（見本院限制閱覽卷），又未能提出
    任何請假佐證（見本院卷第174頁），尚難認其主張因請假
    而受有薪資損害一事為真，故原告請求被告賠償工作損失，
    難謂有理。　　
　⒌勞動能力減損312萬1,126元：
　　原告固先以每月平均所得為4萬7,301元，勞動能力減損69.2
    1％，計算至65歲尚有10年，而受有勞動能力損害312萬1,126
    元云云（見109年度審交附民字第169號卷第14頁），而遭被
    告否認（見本院卷第139頁），嗣原告已更正每月平均所得
    為4萬7,297元（見本院卷第138頁），又本院囑託臺北市立
    萬芳醫院鑑定後，可知原告因系爭事故所受傷勢而減損工作
    能力50％等情，有該院勞動能力損失個別化專業評估報告在
    卷可查（見本院卷第216頁至第218頁），則原告每月所受損
    害為2萬3,649元（計算式：47,29750％＝23,649，元以下四
    捨五入），依照霍夫曼係數計算後，原告得請求勞動能力減
    損應為230萬5,269元（計算式：23,649×97.00000000=2,305
    ,268.0000000000。其中97.00000000為月別單利(5/12)％第1
    20月霍夫曼累計係數。元以下四捨五入），逾此範圍則無理
    由。
　⒍非財產上損害50萬元；
　　原告另主張因系爭事故而受有精神上損害一事，按不法侵害
    他人之人格權，被害人受有非財產上損害，請求加害人賠償
    相當金額之慰撫金時，法院對於慰撫金之量定，應斟酌實際
    加害情形、所造成之影響、被害人痛苦之程度、兩造之身分
    地位經濟情形及其他各種狀況，以核定相當之數額；再非財
    產上損害之慰撫金數額，究竟若干為適當，應斟酌兩造身分
    、地位及經濟狀況，俾為審判之依據。而原告遭被告侵害身
    體健康權，請求賠償精神上損害，應屬有據。本院審酌本件
    為交通事故，被告不慎造成原告受傷，使原告因此歷經數次
    住院、手術，並考量原告任職保險業務員、家境小康，因系
    爭事故而領有身心障礙證明，而被告為國小畢業、市場擺攤
    ，目前未扶養親屬等情（見本院卷第94頁、第150頁），經
    衡量兩造身份、地位及經濟能力、加害程度等一切情狀後，
    認為原告對被告請求精神上之損害賠償應以15萬元為適當。
  ⒎綜上所述，原告得請求金額為273萬2,921元（計算式：100,3
    22＋21,130＋156,200＋2,305,269＋150,000＝2,732,921）。
　㈢按汽車交通事故發生時，請求權人因事故汽車為未保險汽車
    ，未能依本法規定向保險人請求保險給付者，得於本法規定
    之保險金額範圍內，向特別補償基金請求補償：特別補償基
    金依第40條規定所為之補償，視為損害賠償義務人損害賠償
    金額之一部分；損害賠償義務人受賠償請求時，得扣除之，
    強制汽車責任保險法第40條第1項第2款、第42條分別定有明
    文。查原告因系爭事故而自財團法人汽車交通事故特別補償
    基金受領傷害醫療費用、失能補償金共計70萬6,925元等節
    ，有該基金110年9月13日補償發字第11010057000號函暨附
    件足憑（見本院卷第178頁至第186頁），原告雖當庭表明不
    願扣除（見本院卷第151頁），然揆諸前開規定，原告所獲
    補償金本屬損害賠償金額之一部分，自應予以扣除，故原告
    得請求被告給付之金額應為202萬5,996元（計算式：2,732,
    921－706,925＝2,025,996）。
五、從而，原告依據侵權行為之法律關係，請求被告給付202萬5
    ,996元，及自起訴狀繕本送達翌日即109年5月12日（109年
    度審交附民字第169號卷第3頁）起至清償日止，按年息5％計
    算之利息，為有理由，應予准許，逾此範圍之請求，為無理
    由，則應予駁回。
六、又本件適用簡易訴訟程序，爰依民事訴訟法第389條第1項第
    3款、第392條第2項規定，依職權宣告假執行，併依聲請宣
    告被告得供擔保免為假執行。至於原告之訴駁回部分，則假
    執行之聲請失其附麗，併予駁回之。
七、本件事證已臻明確，兩造其餘主張陳述及所提之證據，經審
    酌後於本件判決結果無影響，爰不逐一論述，附此敘明。
八、本件係刑事附帶民事訴訟，由合議庭裁定移送民事庭之事件
    ，依刑事訴訟法第504條第2項之規定，免納裁判費，故本件
    無應確定之訴訟費用額。惟依法仍應依民事訴訟法第79條、
    第85條第1項前段、第2項規定，諭知訴訟費用分擔比例，以
    備將來如有訴訟費用發生時，得以確定其數額，附此敘明。
九、據上論結，原告之訴為一部有理由、一部無理由，判決如主
    文。
中　　華　　民　　國　　110 　年　　12　　月　　30　　日
                     簡易庭 法　官  劉育琳　
以上正本係照原本作成。
如對本判決上訴，應於判決送達後20日內向本院提出上訴狀，若
委任律師提起上訴者，應一併繳納上訴審裁判費，否則本院得不
命補正逕行駁回上訴。
中　　華　　民　　國　　110 　年　　12　　月　　30　　日
                            書記官  邱勃英